【裁判字號】    92,抗,394
【裁判日期】    920724
【裁判案由】    聲明異議
【裁判全文】
臺灣高等法院刑事裁定                              九十二年度抗字第三九四號
    抗  告  人  甲○○
右被告因聲明異議案件，不服臺灣板橋地方法院九十二年度聲字第七七五號，中華民
國九十二年四月三十日裁定，提起抗告，本院裁定如左：
    主  文
原裁定撤銷，發回臺灣板橋地方法院。
    理  由
一、原裁定意旨略以：本件聲明異議人甲○○前因懲治盜匪條例等案件，均經判決有
    罪確定，由臺灣板橋地方法院檢察署檢察官於民國八十三年十一月二十九日以八
    十三年（原裁定誤繕為三二）執字第七七三四號執行指揮書發交臺灣宜蘭監獄執
    行，經接續執行結果，應至九十五年九月三日期滿，嗣聲明異議人於八十九年十
    月十六日奉准假釋出獄，而於假釋付保護管束中（九十二年一月十七日）復因施
    用第一、二級毒品經裁定送觀察勒戒，而違反保安處分執行法第七十四條之二第
    一、二款規定，情節重大，經撤銷假釋，有臺灣板橋地方法院檢察署九十二年度
    執更字第一九號執行卷宗可按，聲請人之假釋既經撤銷，即應執行前案肅清煙毒
    條例等案件之殘餘刑期，聲明異議人聲明異議，顯為無理由，應予駁回云云。
二、抗告意旨略以：抗告人即異議人即受刑人自八十九年假釋後，從無接觸毒品，更
    無施用毒品，亦未經裁定送觀察、勒戒之實，臺灣板橋地方法院檢察署九十二年
    度執更字第十九號執行卷所載據以撤銷抗告人假釋，執行殘刑五年六月十二日之
    各情顯與事實不符，抗告人聲明異議，詎臺灣板橋地方法院九十二年度聲字第七
    七五號裁定理由竟以抗告人於九十一年一月十七日復因施用第一、二級毒品經裁
    定送觀察、勒戒，而違反保安處分執行法第七十四條之二第一、二款規定，情節
    重大等，而裁定異議駁回，抗告人不服，爰提起本件抗告請求詳查並撤銷原裁定
    ，並還抗告人清白與自由等語。
三、經查：依臺灣板橋地方法院檢察署九十二年度執更字一九號執行卷宗，所載撤銷
    抗告人假釋原因為：「該員自九十年十月二十日至同年月二十三日止違反毒品危
    害防制條例案，業經檢察官起訴及通緝在案，且多次未依規定報到，違反保護管
    束應遵守事項，情節重大。」等情；而原裁定理由卻稱「…於假釋付保護管束中
    （九十二年一月十七日）復因施用第一、二級毒品經裁定送觀察勒戒，…」等情
    ，二者就抗告人何時施用毒品始為本件撤銷假釋原因顯屬歧異，究以何者為是？
    即有疑義，原審未據調卷查明，並附相關資料，以為佐證，竟遽認抗告人係於九
    十二年一月十七日施用毒品，經裁定送觀察勒戒而遭撤銷假釋，且以聲請人之假
    釋既經撤銷，即應執行前案肅清煙毒條例等案件之殘餘刑期，而駁回異議，容有
    未洽，是抗告人抗告即非無理由，為期究明實情，原裁定應予撤銷，發回原審法
    院另為妥適處理。
據上論斷，應依刑事訴訟法第四百十三條前段，裁定如主文。
中      華      民      國    九十二    年      七      月    二十四    日
                              臺灣高等法院刑事第一庭
                                  審判長法  官  李  相  助
                                        法  官  黃  聰  明
                                        法  官  魏  新  國
右正本證明與原本無異。
不得再抗告。
                                        書記官  賴  淑  真
中      華      民      國    九十二    年      七      月    二十五    日


司法院資訊處製作；財團法人民間司法改革基金會備份。
